臺灣高雄地方法院刑事判決　　　　　　 100年度侵訴字第12號
公　訴　人　臺灣高雄地方法院檢察署檢察官
被　　　告　0000-0000Z （真實姓名、年籍及住居所等資料均
指定辯護人　本院公設辯護人黃文德
上列被告因妨害性自主罪案件，經檢察官提起公訴（98年度偵緝
字第2533號），本院判決如下：
    主  文
0000-0000Z對於未滿十四歲之女子為猥褻之行為，處有期徒刑壹
年，減為有期徒刑陸月；又對於未滿14歲之女子犯強制猥褻罪，
處有期徒刑肆年；又對於未滿14歲之女子犯強制猥褻罪，處有期
徒刑肆年。應執行有期徒刑陸年。
    事  實
一、代號0000-0000Z之男子（真實姓名、年籍等均詳卷）為成年
    人，係代號0000-0000 之女子（民國85年4 月生，真實姓名
    、年籍等詳卷附代號與姓名對照表，下稱甲女）之父，共同
    居住在高雄縣大寮鄉租屋處（詳細住址詳卷），彼此間有家
    庭暴力防治法第3 條第2 款、第3 款所列之家庭成員關係，
    明知甲女係未滿14歲之女子，且為受其監督撫養之人，竟為
    滿足一己之性慾，罔顧人倫，基於對未滿14歲之女子為猥褻
    及強制猥褻之犯意，而為下列行為：
  (一)於甲女96年1 月至96年4 月24日間就讀國小五年級下學期（
    10歲至11歲間）某日晚上，在其與甲女共同居住之高雄縣大
    寮鄉租屋處房間內，利用甲女年幼不知如何應對而未加反抗
    或表達意願，在未使用強暴、脅迫、恐嚇、催眠術或其他強
    制方法之情形下，褪去甲女內外褲，讓甲女躺在床上，再脫
    下自己之內外褲後，以其性器摩擦甲女性器外部（未插入）
    ，同時撫摸甲女之胸部，直至射精，藉以滿足及刺激自己之
    性慾，以此之方式對甲女為猥褻行為得逞。
  (二)於前次猥褻行為得逞後約隔2 、3 星期，復於甲女就讀國小
    五年級下學期（約11歲）某日晚上，在其與甲女共同居住之
    高雄縣大寮鄉租屋處房間內，先褪去甲女內外褲，要求甲女
    躺在床上，復褪去自己之內外褲，此時甲女已知維護自己之
    性自主意願，對於0000-0000Z之猥褻行為已會反抗，然0000
    -0000Z之不顧甲女出言「不要」及以手阻擋掙扎等明示拒絕
    之意，仍以其性器摩擦甲女性器外部（未插入），同時撫摸
    甲女之胸部，直至射精，藉以滿足及刺激自己之性慾，以此
    違反甲女意願之方式為強制猥褻得逞。
  (三)於98年7 月11日晚上某時許，在其與甲女共同居住之高雄縣
    大寮鄉租屋處客廳（起訴書誤繕為房間內），先褪去甲女內
    外褲，復褪去自己之內外褲，並不顧甲女出言「不要」及以
    手阻擋掙扎、以腳踢0000-0000Z身體等明示拒絕之意，仍以
    其性器摩擦甲女性器外部（未插入），直至射精，藉以滿足
    及刺激自己之性慾，以此違反甲女意願之方式為強制猥褻得
    逞。
二、案經高雄縣政府警察局移送臺灣高雄地方法院檢察署檢察官
    偵查起訴。
    理  由
壹、證據能力部分：
一、被告及辯護人雖以證人即被害人甲女於警詢之陳述，為審判
    外陳述，主張不具證據能力（見本院99年度審訴字第4183號
    卷第68頁）。惟按被告以外之人於檢察事務官、司法警察官
    或司法警察調查中所為之陳述，與審判中不符時，其先前之
    陳述具有較可信之特別情況，且為證明犯罪事實存否所必要
    者，得為證據，刑事訴訟法第159 條之2 定有明文。又所謂
    「與審判中不符」，即其「必要性」之具備，乃指其陳述自
    身前後之不符（陳述之一部分有不符，或其前甚為詳細，於
    後則過於簡略，均屬於此），而所謂「較可信之特別情況」
    ，則應就前後陳述時之各種外部情況進行比較，以資決定何
    者外部情況具有可信性，是若陳述係在特別可信之情況下所
    為，則虛偽陳述之危險性即不高，雖係審判外陳述，仍得認
    有證據能力。本件證人甲女於警詢就被告前揭犯罪事實均供
    述具體詳盡，而於本院審理時之供述則或有與警詢供述不一
    致，或有就具體情節交代過於簡略之情形，而核諸甲女警詢
    供述係經社工人員陪同所為，未見有何不法或不適當之情事
    ，確係出於任意性，形式上已無不可信之瑕疵，且斯時正值
    其長期歷經之事偶然初揭之際，實無暇構思如此細密情節以
    誣攀其父，及受己雜思或其他外在因素之干擾或影響，足認
    其於警詢陳述具有較可信之特別情況，且為證明犯罪事實所
    必要，應有證據能力。
二、次按證人未滿16歲者，不得令其具結，刑事訴訟法第186 條
    第1 項第1 款定有明文。本件證人甲女於偵查中檢察官訊問
    時既尚未滿16歲，自非屬同法第158 條之3 所定「依法應具
    結」之證人，本無該條關於未具結之證言不得作為證據規定
    之適用。又被告以外之人於偵查中向檢察官所為之陳述，除
    顯有不可信之情況者外，得為證據，刑事訴訟法第159 條第
    1 項、第159 條之1 第2 項分有明文。再被告以外之人於偵
    查中所為之陳述，因其陳述未經被告詰問，應認屬於未經合
    法調查之證據，並非無證據能力，而禁止證據之使用。本件
    證人甲女於偵查中檢察官訊問所為之陳述，衡諸檢察官原則
    上均能遵守法律規定，不致違法取供，另依其陳述作成時之
    客觀條件及環境而為判斷，均係出於供述者之真意，並無顯
    有不可信之情況，其於檢察官訊問時之陳述，本具證據能力
    。又本院亦依檢察官之聲請，於審判期日使證人甲女到庭接
    受被告及辯護人之對質詰問，已經完足合法證據調查（見本
    院100 年度侵訴字第12號卷《下稱本院卷》第17-28 ），是
    證人甲女於偵訊陳述自得作為本案證據。
三、又按被告以外之人於審判外之言詞或書面陳述，除法律有規
    定者外，不得作為證據；又被告以外之人（包括證人、鑑定
    人、告訴人、被害人及共同被告等）於審判外之陳述雖不符
    刑事訴訟法第159 條之1 至之4 等四條之規定，而經當事人
    於審判程序同意作為證據，法院審酌該言詞陳述或書面陳述
    作成時之情況，認為適當者，亦得為證據；當事人、代理人
    或辯護人於法院調查證據時，知有刑事訴訟法第159 條第1
    項不得為證據之情形，而未於言詞辯論終結前聲明異議者，
    視為有前項之同意；刑事訴訟法第159 條第1 項、第159 條
    之5 分別定有明文。本判決認定事實所引用之證據資料，除
    上開說明外，其餘各項言詞或書面傳聞證據部分，縱無刑事
    訴訟法第159 條之1 至第159 條之4 或其他規定之傳聞證據
    例外情形，亦業經本院審理時予以提示並告以要旨，檢察官
    及被告、辯護人於本院審理時均表示同意作為證據，或無意
    見而不予爭執，且迄至言詞辯論終結前亦均未聲明異議，本
    院審酌上開證據資料製作時之情況，較無人情施壓或干擾，
    亦無不當取供之情形，復查無違法不當或證明力明顯過低之
    瑕疵，認為以之作為證據應屬適當，揆諸前開法律規定與說
    明，依刑事訴訟法第159 條之5 規定，認均有證據能力。
貳、實體部分：
一、訊據被告0000-0000Z被告固坦承甲女為其女兒，並與甲女共
    同居住在高雄縣大寮鄉租屋處之事實，惟矢口否認有何猥褻
    及強制猥褻之犯行，辯稱：伊並無性侵害甲女，是甲女說謊
    誣陷伊云云。
二、惟查：
  (一)甲女係85年4 月出生，有卷附代號與姓名對照表可考，是甲
    女於事實欄一(一)(二)(三)所述之期間尚未滿14歲；而被告為甲女
    之父親，於案發期間，與甲女共同居住在高雄縣大寮鄉租屋
    處，而具家庭暴力防治法第3 條第2 款、第3 款所列之家庭
    成員關係等情，為被告及甲女供陳一致在卷，並有被告及甲
    女之年籍資料在卷足稽，是被告對於甲女於案發時係未滿14
    歲之女子乙節理應知之甚明。
  (二)被告於事實欄一(一)、(二)、(三)所示時、地，以事實欄一(一)、(二)
    、(三)所示方法，對被害人甲女為猥褻行為1 次、強制猥褻行
    為2 次等情，業經證人即被害人甲女於98年7 月22日警詢時
    證稱：「(1)（0000-0000Z第一次是在何時何地對妳摸胸部還
    有尿尿的地方，情況如何？）小五下學期（96年1 月至6 月
    間），那天是晚上，在租屋處的家裡，0000-0000Z叫我進去
    他的房間，並叫我用手摀著自己的眼睛，0000-0000Z幫我脫
    褲子並叫我躺在床上，他自己也脫掉褲子，‧‧‧0000-000
    0Z用手握著自己尿尿的地方去摩擦我尿尿的地方，邊摩擦邊
    用一隻手摸我的胸部，他的尿尿的地方硬硬的，摩擦完有射
    精。（0000-0000Z有無將他的性器官插入妳的下體？）沒有
    。‧‧‧(2)（0000-0000Z第二次是在何時何地對妳摸胸部還
    有尿尿的地方，情況如何？）第二次跟第一次隔大概2 、3
    個禮拜，地點、情形跟第一次一樣，也是在晚上的時候，00
    00-0 000Z 叫我去房間，接著也是脫掉我的褲子叫我躺在床
    上，他的性器沒有插入我的尿尿的地方，跟第一次一樣用摩
    擦的，有射精。（0000-0000Z是否曾經用他的性器官插入妳
    尿尿的地方？）沒有，都是用摩擦的。‧‧‧(3)（最近一次
    0000-0 000Z 對妳猥褻的日期，大概是什麼時候？）98年7
    月11日禮拜六‧‧‧因為那天我去參加佛學營，所以我記得
    比較清楚。（98年7 月11日當天發生的詳細情況為何？）那
    天是在現住地的客廳，也是晚上，0000-0000Z叫我過來說有
    事要跟我講，他沒有說什麼，就脫掉我的褲子，他也脫掉自
    己褲子，然後握著他的生殖器摩擦我的尿尿的地方，到射精
    ‧‧‧（0000-0000Z第二次對妳猥褻時，是否有摸妳的胸部
    ？）有。」（見98年度偵字第28088 號卷第6-9 頁）、於99
    年6 月29日偵訊時證稱：「（妳說妳爸爸對妳不禮貌的事，
    是什事？）第一次他是叫我去房間躺在矇著眼睛，然後他就
    脫下我的褲子，他也脫他的褲子。‧‧‧（妳說妳爸爸對妳
    做不禮貌的行為，是否是用他的生殖器去摩擦妳的尿尿的地
    方，還有用手摸妳的胸部？）是，他每一次都有用他尿尿的
    地方摩擦我尿尿的地方，但不是每一次都有摸我的胸部。」
    等語（見98年度偵緝字第2533號卷第30頁），且就各次被告
    有無施以強制而違反其意願，則稱：「（0000-0000Z對妳猥
    褻很多次，妳是否有反抗他的行為？）有，我有用腳踢他不
    讓他靠近，還有跟0000-0000Z說不要，可是他不理我。‧‧
    ‧（0000-0000Z第一次猥褻妳時，妳為什麼沒有反抗？）我
    不知道要怎麼反抗。（0000-0000Z第二次及第三次猥褻妳時
    ，妳是否都有反抗？）我兩次都有用手推他，並且說不要，
    可是他好像都沒有受到影響，不理我，繼續做他的動作，在
    98年7 月11日那一次，我還有用腳踢他身體，但他還是沒有
    停止動作。」（見98年度偵字第28088 號卷第9 頁反面- 第
    11頁）、於99年6 月29日偵訊時證稱：「（妳說妳後來有反
    抗，是否從第二次之後妳每次都有反抗他？）我第二次有問
    他你在做什麼，我有跟他說不要，也有推他‧‧‧」等語（
    見98年度偵緝字第2533號卷第30頁）。衡諸證人甲女證述之
    內容，除前後一致外，並能就被告對其性侵犯罪的時間、地
    點及行為態樣具體詳陳，堪認其確實印象深刻，應屬親身經
    歷無疑，且證人甲女係被告之女，受被告之照顧、養育，骨
    肉親情加上被告係家中主要經濟供應者，彼此間之關係自甚
    為密切，證人甲女已無惡意杜撰不實事實，構陷被告於強制
    猥褻此等重罪之理。而觀之本案之揭發乃係甲女有逃家之情
    形，經母親至學校追問甲女逃家緣由，甲女始說出遭父親性
    侵害之情，亦據證人甲女於本院審理時陳明在卷（見本院卷
    第28頁），足見本案係偶然經甲女之母追問始揭發，並非甲
    女刻意主動向警方報案，更見甲女指訴其遭被告性侵害，並
    非自行或在他人教唆下捏造構陷，其前開證言，即非無足採
    。
  (三)再者，甲女被害後之身心狀況，經檢察官送請財團法人高雄
    長庚紀念醫院（下稱高雄長庚醫院）鑑定後，鑑定結果認為
    ：甲女遭性侵2 、3 年，由會談及測驗中可感受甲女仍有極
    深之無助感和低自尊，對加害者感到害怕、壓抑的岔怒和矛
    盾的罪惡感，對男性有恐懼感及逃避反應，對未來則有無望
    、擔憂的想法。鑑定過程中提及過去創傷事件，甲女仍感受
    痛苦及害怕，符合「創傷後壓力疾患」之表現。目前因女雖
    表達與母親同住的期望，但揭露後母親持懷疑態度（至鑑定
    會談時母親仍不相信父親會有性侵行為）而可能無法真心支
    持甲女，也可能影日後甲女對母親的信任感，因此建議除了
    針對甲女進行個別心理治療處理創傷反應之外，尚需輔以家
    族治療以協助母女溝通和重新建立彼此任關係等語，有該院
    99年10月26日（99）長庚院高字第975303號函所附之精神鑑
    定報告書1 份在卷可按（見98年度偵緝字第2533號卷第43-5
    1 頁）。查高雄長庚醫院係專業醫學機構，鑑定結論乃依據
    被害人之個案史、精神狀態檢查、被害人自訴被害經過、理
    學檢查、實驗室檢查、心理衡鑑所為之綜合判斷，乃有相當
    之專業性及公信力，衡情甲女上開反應核與一般性侵受害後
    之反應吻合。益證甲女所述其曾遭到被告猥褻及強制猥褻之
    陳述，堪可採信。
  (四)至關於甲女首次遭被告猥褻（即事實欄一(一)所示部分) 之時
    點，證人甲女僅能證述係在其小學5 年級下學期，且無其他
    證據可供憑認確切時點為何，稽諸甲女之年紀及一般學制，
    甲女就讀小學5 年級下學期之時間，應係96年1 月至6 月間
    。再者，犯罪在於96年4 月24日以前（依法院辦理96年罪犯
    減刑案件應行注意事項第7 點規定，本條例第2 條第1 項所
    稱『犯罪在中華民國96年4 月24日以前』，包括『24日』當
    日之犯罪），且查並無不得減刑之情形，依中華民國九十六
    年罪犯減刑條例第2 條第1 項之規定，得減其宣告刑二分之
    一，亦即被告如係於96年4 月24日前為事實欄一(一)所示犯行
    ，即得依中華民國九十六年罪犯減刑條例相關規定減刑，反
    之，被告如係於96年4 月24日以後為事實欄一(一)所示，已無
    中華民國九十六年罪犯減刑條例之適用，二者相較，應以被
    告於96年1 月至96年4 月24日間之某日，為事實欄一(一)所示
    之犯行，對被告較有利，是依事證有疑有利被告原則，應認
    被告事實欄一(一)之犯罪時間在96年1 月至同年4 月24日適用
    中華民國九十六年罪犯減刑條例之間某日。
  (五)按刑法第224 條、第224 條之1 之對於男女以強暴、脅迫、
    恐嚇、催眠術或其他違反其意願之方法而為猥褻者，條文中
    所謂「其他違反意願之方法」，應具有上開例示「強暴、脅
    迫、恐嚇、催眠術」等方法之本質或內涵，即須具有與強暴
    、脅迫、恐嚇及催眠術等類似強制性質方法，始足當之。是
    「以其他違反意願之方法而為猥褻」之要件，除必須以違反
    被害人之意願而為猥褻行為外，其行為態樣亦必須具備相當
    之強制力，使得被害人除了關於性自主決定權之法益受到侵
    害之外，其行動自由法益亦受到一定程度之直接壓制（惟其
    強度尚不須至不能抗拒之程度），立法者亦因被害人受到上
    開法益之雙重侵犯，因而將之作為刑罰處罰的一個獨立類型
    ，用以嚇阻行為人勿以此方式侵害他人，從而加強人民之行
    動自由及性自主決定權等法益的保障。又所謂「強暴」係指
    以暴力腕力排除抵抗。經查：被告於事實欄一(二)(三)所示時、
    地，對證人甲女所施行之強制猥褻手段，依證人甲女所證述
    ：伊有用手推被告、用腳踢被告，並向被告表明「不要」，
    然被告均不予理會，仍繼續為猥褻行為等語，已如前述，佐
    以證人甲女斯時為年幼之人，被告則為成年男子等情，堪認
    被告僅係以成人之體力優勢，壓制證人甲女，其施用強制力
    手段，並未達於暴力之程度，惟已足壓制證人甲女之性自主
    決定意思及行動自由，是被告所用之強制猥褻手段，應認係
    以其他違反被害人意願之方法而為。
  (六)另甲女於警詢時稱：被告生殖器有受傷，我有看過他流血等
    語（見98年度偵字第28088 卷第10頁），而辯護人稱：被告
    之生殖器經法醫勘驗結果，並無陰莖受傷之跡象，顯見證人
    甲女所述不實云云。然生殖器縱使有流血，亦不表示必定會
    留下疤痕，是法醫就被告之生殖器所為之勘驗結果，尚難採
    為有利於被告之認定。
  (七)被告雖以伊係遭甲女說謊誣陷云云。然，本案係甲女之母追
    問甲女逃家之緣由後，甲女始供出遭被告猥褻及強制猥褻之
    情，並非甲女主動報警，已如前述，衡情甲女與被告係親生
    父女關係，依甲女所述，其雖曾因偷錢之事遭被告責罰，然
    並非因此而誣陷被告（見本院卷第22頁），甚至甲女於警詢
    時仍因顧念父女感情，陳稱：「（妳是否要告0000-0000Z？
    ）不要，我不想要他被關，想要他去上課，把他的觀念改過
    來。」等語（98年度偵字第28088 號卷第10頁），堪認被害
    人於案發後，對於被告多年養育之恩，仍感念在心，主觀上
    既無希冀被告受到刑事追訴、處罰之意圖，自無為使被告受
    不利益裁判而搆陷或誇大事實之不純正動機，亦無杜撰故事
    攀誣被告之理；從而，若非事實果真確然如此，當無於警詢
    、檢察官偵查中迭為指述之可能，是其此部分指述自具有高
    度之可信性。被告空言指摘甲女說謊，自不足採。
  (八)綜上所述，被告前揭所辯，核屬卸責之詞，均非可採。其犯
    行已臻明確，應予論科。
三、論罪科刑部分：
  (一)刑法強制猥褻罪之成立，須以有猥褻之行為為要件，所謂「
    猥褻」，係指姦淫以外有關風化之一切色慾行為，且在客觀
    上，足以引起他人性慾，主觀上足以滿足自己之情慾者而言
    （最高法院27年度上字第558 號判例、71年度臺上字第3851
    號及80年度臺上字第5176號裁判要旨參照）。而猥褻之概念
    ，常隨時間、地點、社會道德現況與習俗而有出入，欲界定
    其範圍，並非易事，是應依行為當時社會一般人之通念，綜
    合主、客觀要素決定之。本件被告撫摸甲女胸部、以其性器
    器摩擦甲女性器外部，被告之行為不僅在客觀上足以刺激或
    滿足人之性慾，亦會使普通一般人產生厭惡或羞恥之感，而
    侵害性的道德感情，依一般社會通念，足認有傷於社會風俗
    ，故屬猥褻行為甚明，且其主觀上顯係基於猥褻之犯意而為
    上揭行為無訛。
  (二)按家庭成員間實施身體或精神上不法侵害之行為，即屬「家
    庭暴力」；所稱家庭暴力罪者，謂家庭成員間故意實施家庭
    暴力行為而成立其他法律所規定之犯罪者，家庭暴力防治法
    第2 條第1 項、第2 項定有明文。查被害人與被告係父女關
    係，且共同居住在高雄縣大寮鄉租屋處，已認定如前。其二
    人間具有家庭暴力防治法第3 條第2 、3 款之家庭成員關係
    ；而被告與被害人係屬家庭成員，是被告故意對被害人實施
    身體上不法侵害之前開行為，而成立前揭妨害性自主犯罪，
    自屬家庭暴力防治法第2 條第2 項之家庭暴力罪。惟因家庭
    暴力防治法就上開罪名並無刑罰之規定，是應依刑法妨害性
    自主罪之相關規定予以論罪科刑，公訴人漏未論及，應予補
    充。
  (三)被害人甲女為85年4 月生，於案發時為未滿14歲之兒童，已
    如前述，是核被告就事實欄一(一)部分所為，係犯刑法第227
    條第2 項之對於未滿14歲之女子為猥褻行為罪。又按刑法第
    227 條第2 項之罪，衹以被害人之年齡為其特殊要件，苟被
    猥褻女子年紀未滿14歲，縱使被告係利用權勢，對於服從自
    己監督之人而為之，亦應認為被吸收於上開條項犯罪之內，
    自不再論以刑法第228 條之罪（參照最高法院51年臺上字第
    1214號判例、77年度臺上字第2080號、87年度臺非字第176
    號判決意旨參照）。被告為甲女之父親，竟利用身為父親之
    權勢而對於受自己監督、扶助、照顧之被害人為猥褻行為，
    揆諸前揭實務見解，應被吸收於刑法第227 條第2 項處罰規
    定之內，不另論罪。公訴人雖認被告所為，係犯刑法第224
    條之1 之對於未滿14歲之女子為強制猥褻罪云云，惟按刑法
    強制猥褻罪，係以行為人基於強制猥褻之故意，對於男女以
    強暴、脅迫、恐嚇、催眠術或其他違反其意願之方法，而為
    猥褻之行為，為其犯罪構成要件。所稱違反其意願之方法，
    固不必達於使被害人不能抗拒之程度，但仍須具有妨害被害
    人之自由意志，違反被害人之意願而仍執意為之，始為相當
    。是否違反被害人之意願，自應從客觀之事實，如被害人曾
    否抵抗、是否試圖逃離、求救、是否曾以言詞或動作表示不
    同意等項而為判斷（最高法院98年度臺上字第5439號、99年
    度臺上字第2386號判決意旨參照）。查，證人即被害人甲女
    於98年7 月22日警詢時證稱：「我事先也不知道去房間0000
    -0000Z會對我做這件事，當時我不知道這樣不對，0000-000
    0Z叫我做我就做了，我也沒有跟爸爸說不要。」等語（見98
    年度偵字第28088 號卷第8 頁）、於99年6 月29日偵訊時證
    稱：「（妳當時【指事實欄一(一)】有跟妳爸爸說妳不要這樣
    或反抗他嗎？）我當時不知道怎麼反抗。」等語（見98年度
    偵緝字第2533號卷第30頁），可見被告對於甲女之猥褻行為
    時，甲女因年紀尚輕不知如何反抗，因而未積極反抗被告對
    其為猥褻行為，顯難遽認定被告於上開時點與甲女為猥褻行
    為前，於客觀上曾對甲女施以「強暴、脅迫、恐嚇、催眠術
    」，或具有上開例示方法之本質或內涵之強制性質方法，妨
    礙其之自由意志以遂行其猥褻目的，尚不符刑法224 條之1
    所規定「強制」之構成要件要素，惟因起訴之基本事實既屬
    同一，本院仍應變更起訴法條予以審判。又本院雖未告知此
    部分起訴法條變更為刑法第227 條第2 項之對於14歲以上未
    滿16歲之女子為猥褻罪，然上開變更後之罪名，與起訴法條
    （即對未滿14歲之女子犯強制猥褻罪）相較，係法定刑度較
    輕之罪名，再參以被告及辯護人自本院準備程序起迄審理時
    ，均已就被告有無對甲女為上開猥褻犯行，資為答辯及辯護
    之實質防禦，則此變更起訴法條，顯已無礙於被告之防禦（
    最高法院93年度臺上字第332 號判決要旨可參）。
  (四)核被告就事實欄一(二)(三)部分所為，均係犯刑法第224 條之1
    對14歲以下之女子強制猥褻罪。又按刑法第228 條第1 項之
    利用權勢性交罪，以對於因親屬、監護、教養、教育、訓練
    、救濟、醫療、公務、業務或其他相類關係受自己監督、扶
    助、照護之人，利用監督之權勢性交，被害人係處其權勢之
    下，而隱忍屈從，然被害人屈從其性交，並未至已違背其意
    願之程度，始克當之，此與同法第221 條第1 項之強制性交
    罪，係以違反被害人意願之方法而為性交行為仍屬有間，若
    利用權勢，且以使被害人喪失自由意思或其他違反其意願之
    方法而行之，則仍應依強制性交論罪（最高法院98年度臺上
    字第3312號判決意旨足供參照）。是若被告縱利用權勢，且
    違反被害人意願之方法而遂行其猥褻行為者，仍應論以強制
    猥褻罪，併予敘明。
  (五)被告於事實欄一(一)(二)所示時、地，先後撫摸甲女胸部、以其
    性器摩擦甲女性器外部之猥褻行為，其主觀上為同一動機與
    目的，應係基於同一猥褻之犯意為之，且侵害之法益同一，
    各行為之獨立性極為薄弱，依一般社會觀念難以強行分離，
    是其各個舉動應為犯罪行為之一部分，而接續完成整個犯罪
    ，顯基於單一犯意接續所為，侵害單一法益，應包括於一行
    為予以評價，為接續犯，應論以一罪，起訴書雖未敘及被告
    於事實欄一(一)(二)所示時、地，有撫摸甲女胸部之行為，然惟
    此部分與起訴部分（即被告以性器摩擦甲女性器外部）有接
    續犯之實質上一罪關係，已如前述，本院自應併予審理。
  (六)又被告所犯事實欄一(一)(二)(三)所示各罪間，均犯意各別，應予
    分論併罰。
  (七)又被告固為滿20歲之成年人而對未滿14歲之甲女犯罪，而兒
    童及少年福利法第70條第1 項規定：「成年人教唆、幫助或
    利用兒童及少年犯罪或與之共同實施犯罪或故意對其犯罪者
    ，加重其刑至2 分之1 。但各該罪就被害人係兒童及少年已
    定有特別處罰規定者，不在此限」，被告所犯前揭刑法第22
    7 條第2 項、第224 條之1 等罪，係特別規定以被害人年齡
    為未滿14歲者為其處罰之特殊要件，故本案被告所犯前揭妨
    害性自主罪，即無再適用兒童及少年福利法第70條第1 項前
    段規定加重處罰之餘地（最高法院94年度臺上字第7425號判
    決意旨參照），併予指明。
  (八)爰審酌被告身為人父，本當設法保護幼女心智之健全發展，
    使其免受外力不當之侵害，竟反而自居於性侵害犯罪之加害
    人地位，屢次對於親生幼女為猥褻或強制猥褻行為，嚴重侵
    害告訴人甲女之性自主決定權，使甲身心受創嚴重，實屬非
    是，另參以被告犯罪動機、目的、手段、犯罪後猶一再飾詞
    否認犯行之態度、智識程度等一切情狀，分別量處如主文所
    示之刑。又被告行為後，中華民國96年罪犯減刑條例於96年
    7 月16日公布施行，被告上開所犯刑法第227 條第2 項之罪
    部分，其犯行係在96年4 月24日以前，且非同條例第3 條所
    示不得減刑之罪（被告所犯事實欄一(二)所示之罪，無法證明
    係在96年4 月24日之前所犯，縱係在96年4 月24日之前所犯
    ，然其宣告刑已逾有期徒刑1 年6 月，另事實欄一(三)所示之
    罪，係於96年4 月24日以後所為，均不符上開減刑條例之規
    定，不予減刑），亦無同條例第5 條規定例外不得減刑之情
    事，此部分爰依同條例第2 條第1 項第3 款規定，減其宣告
    刑2 分之1 ，並就減得之刑與不應減刑之罪所宣告之刑定其
    應執行之刑。
據上論斷，應依刑事訴訟法第299 條第1 項前段、第300 條，刑
法第224 條之1 、第227 條第2 項、第51條第5 款，96年罪犯減
刑條例第2 條第1 項第3 款、第7 條、第11條，判決如主文。
本案經檢察官陳孟皇到庭執行職務。
中    華    民    國  100     年    6     月    22    日
                刑事第八庭    審判長法  官   王伯文
                                    法  官   陳俊宏
                                    法  官   何秀燕
以上正本證明與原本無異。
如不服本判決應於收受送達後10日內向本院提出上訴書狀，並應
敘述具體理由；如未敘述上訴理由者，應於上訴期間屆滿後20日
內向本院補提理由書（均須按他造當事人之人數附繕本）「切勿
逕送上級法院」。
中    華    民    國   100    年    6     月    22    日
                                    書記官   蔡蓓雅
附錄本件判決論罪科刑法條：
刑法第227條第2項
對於未滿十四歲之男女為猥褻之行為者，處六個月以上五年以下
有期徒刑。

刑法第224條之1
（加重強制猥褻罪）
犯前條之罪而有第 222 條第 1 項各款情形之一者，處 3 年以
上 10 年以下有期徒刑。